臺灣屏東地方法院刑事判決　　　　　　　100年度訴字第126號
公　訴　人　臺灣屏東地方法院檢察署檢察官
被　　　告　田孝吉
　　　　　　張丁仁
上列被告因竊盜等案件，經檢察官提起公訴（99年度偵字第1004
2 號），嗣因被告均就被訴犯罪事實為有罪之陳述，並聽取當事
人之意見後，本院裁定改由受命法官獨任進行簡式審判程序並判
決如下：
    主  文
田孝吉共同犯搶奪罪，處有期徒刑壹年；又共同犯竊盜罪，處有
期徒刑肆月。應執行有期徒刑壹年貳月。
張丁仁共同犯搶奪罪，累犯，處有期徒刑壹年貳月；又共同犯竊
盜罪，累犯，處有期徒刑伍月。應執行有期徒刑壹年肆月。
    事  實
一、張丁仁前於民國94年間因施用毒品案件，經本院判決判處有
    期徒刑6 月確定；又因施用毒品案件，經本院以95年度簡字
    第476 號判決判處有期徒刑5 月確定；再於94年間因竊盜案
    件，經臺灣高等法院高雄分院以95年度上易字第417 號判決
    判處有期徒刑2 年2 月確定，前開案件經接續執行後，於98
    年9 月16日縮短刑期假釋出監，並於99年7 月2 日保護管束
    期滿執行完畢，田孝吉則於95、96年間有多次竊盜、搶奪犯
    行，經判處應執行有期徒刑3 年10月，經減為應執行有期徒
    刑2 年2 月，於99年2 月8 日假釋出監。詎張丁仁與田孝吉
    均不知悔改，共同意圖為自己不法之所有，基於竊盜之犯意
    聯絡，於99年9 月11日晚上10時30分許，一同至屏東市○○
    路屏東空軍基地門口附近前，見張勝彥所持有使用車號LDR-
    507 號機車停放在該處，機車鑰匙未取下仍插在鑰匙孔上，
    乃推由田孝吉或張丁仁負責把風，並由另一人下手竊取機車
    ，得手後2 人立即以之為工具，另共同基於意圖為自己不法
    所有，並基於搶奪之犯意，由張丁仁戴上其所有之半罩式黑
    色安全帽及口罩騎乘上開竊得之車號LDR-057 號黑色重型機
    車附載田孝吉穿著七分褐色短褲及黑色外套（均未扣案）尋
    找行搶目標，旋於屏東市○○○市路旁，見顏莉珊步行面向
    水果攤挑水果不備之際，突由田孝吉自後方徒手搶奪顏莉珊
    右手手提袋1 只（內有新臺幣【以下同】1 萬元、大眾銀行
    提款卡、國民身分證、健保卡、汽機車駕照及隨身碟2個 ）
    ，更致顏莉珊跌倒在地而受傷（傷害部分未據告訴），得手
    後，旋即加速往屏東市○○路方向揚長而去，嗣為警循線查
    獲。
二、案經屏東縣政府警察局內埔分局報請臺灣屏東地方法院檢察
    署檢察官偵查起訴。
    理  由
一、本件被告田孝吉、張丁仁所犯均係死刑、無期徒刑、最輕本
    刑為3年以上有期徒刑以外之罪，其於準備程序中就被訴事
    實為有罪之陳述，經法官告知簡式審判程序之旨，並聽取
    當事人之意見後，本院認為適宜由受命法官獨任進行簡式審
    判程序。
二、上揭事實，業據被告田孝吉、張丁仁於檢察官偵訊中及本院
    審理時坦承不諱，互核其二人供述之情節相符，並據證人即
    被害人張勝彥、顏莉珊於警詢時證述之情節大致相符，並有
    贓物認領保管收據2 紙、刑案現場勘查照片14張、逃逸路線
    圖1 張、監視錄影擷錄畫面1 幀附卷可稽，堪認被告田孝吉
    、張丁仁之自白與事實相符，自可採為認定事實之證據。本
    件事證明確，被告田孝吉、張丁仁之犯行洵堪認定。
三、核被告田孝吉、張丁仁所為，分別係犯刑法第325 條第1 項
    之搶奪罪、同法第320 條第1 項之普通竊盜罪。被告田孝吉
    與張丁仁間就上開搶奪及竊盜犯行，均有犯意聯絡及行為分
    擔，均應論以共同正犯。被告田孝吉、張丁仁所犯上開搶奪
    及竊盜犯行，犯意個別、行為互殊，皆可獨立評價，應予分
    論併罰。被告張丁仁前曾於前於94年間因施用毒品案件，經
    本院判決判處有期徒刑6 月確定；又因施用毒品案件，經本
    院以95年度簡字第476 號判決判處有期徒刑5 月確定；再於
    94年間因竊盜案件，經臺灣高等法院高雄分院以95年度上易
    字第417 號判決判處有期徒刑2 年2 月確定，前開案件經接
    續執行後，於98年9 月16日縮短刑期假釋出監，並於99年7
    月2 日保護管束期滿執行完畢之事實，有臺灣高等法院被告
    前案紀錄表1 份附卷可稽，其於受徒刑之執行完畢，5 年以
    內故意再犯本件有期徒刑以上之罪，為累犯，所犯2 罪均應
    依刑法第47 條 第1 項之規定加重其刑。爰審酌被告田孝吉
    李與張丁仁，有多次犯罪前科，有臺灣高等法院被告前案紀
    錄表2 份附卷可按，素行不佳，竊盜取他人之機車，隨即搶
    奪他人隨身之皮包、財物，使被害人失去平衡倒地受傷，對
    被害人之人身安全危害甚深，且其行為破壞社會之安寧與秩
    序，惟犯罪後尚知坦承態度良好，及其犯罪之動機、目的等
    一切情狀，就其等二人上開所罪之搶奪罪、竊盜罪各量處如
    主文所示之刑，並定其應執行之刑。
據上論斷，應依刑事訴訟法第273 條之1 第1 項、第299 條第1
項前段、第273條之1，刑法第28條、第325條第1項、第320條第1
項、第47條第1項、第51條第5款，刑法施行法第1條之1，判決如
主文。
本案經檢察官劉昀到庭執行職務。
中    華    民    國   100    年    3     月    17    日
                  刑事第二庭    法  官  涂裕洪
以上正本證明與原本無異。
如不服本判決應於收受本判決送達後10日內向本院提出上訴書狀
，其未敘述上訴理由者，並得於提起上訴後10日內向本院補提理
由書狀（均須按他造當事人之人數附繕本）「切勿逕送上級法院
」
中    華    民    國   100    年    3     月    17    日
                                書記官  卓春成
附錄本判決論罪科刑法條全文：
刑法第320 條第1 項
意圖為自己或第三人不法之所有，而竊取他人之動產者，為竊盜
罪，處 5 年以下有期徒刑、拘役或 5 百元以下罰金。
刑法第325條第1項
意圖為自己或第三人不法之所有，而搶奪他人之動產者，處6 月
以上5 年以下有期徒刑。